臺灣雲林地方法院民事裁定
110年度港簡字第170號
原      告  摩根聯邦資產管理股份有限公司

法定代理人  李文明


訴訟代理人  吳棋笙
            張義育
被      告  張騰芳
            張麗珍
            張文夏
上列當事人間請求撤銷遺產分割登記等事件，本院裁定如下：
    主      文
原告之訴駁回。
訴訟費用由原告負擔。
    理      由
一、原告主張：被告張騰芳積欠訴外人聯邦商業銀行股份有限公
    司（下稱聯邦銀行）現金卡債務新臺幣（下同）83,771元及
    相關利息（下稱系爭債務）未為清償，經聯邦銀行將系爭債
    權讓與予原告，原告並已取得本院100年度司執字第29154號
    債權憑證。嗣訴外人即被繼承人張義死亡，遺有如附表所示
    之不動產（下稱系爭遺產），且被告均未向法院聲請拋棄繼
    承，應為系爭遺產之繼承人。然被告張騰芳為規避原告對其
    聲請強制執行，竟與被告張麗珍、張文夏為分割系爭遺產之
    協議（下稱系爭協議），約定將其就系爭遺產之應繼承部分
    以無償之方式移轉予被告張麗珍，並已完成登記（下稱系爭
    登記），致被告張騰芳名下無其他財產足以清償系爭債務，
    已損害原告之債權，爰依民法第244條第1、4項規定及繼承
    之法律關係提起本件訴訟。並聲明：㈠撤銷系爭協議之債權
    行為及系爭登記之物權行為；㈡被告張麗珍應塗銷系爭登記
    ，並將系爭遺產所有權回復登記為被告公同共有等語。
二、按原告之訴，其訴訟標的為確定判決之效力所及者，法院應
    以裁定駁回之，無庸命其補正，民事訴訟法第249條第1項第
    7款定有明文。又除別有規定外，確定之終局判決就經裁判
    之訴訟標的，有既判力，民事訴訟法第400條第1項規定亦有
    明文。再按民法第244條之撤銷訴權係以保障全體債權人之
    利益為其立法目的，非僅為確保特定債權而設，經債權人獲
    勝訴判決確定，該勝訴形成判決乃具有對世效力，其他有撤
    銷訴權之債權人亦為其判決效力所及（最高法院105年度台
    抗字第87號裁定意旨參照）。經查，本院110年度訴字第147
    號民事判決（下稱另案確定判決）業已判決撤銷系爭協議、
    系爭登記，並命張麗珍塗銷系爭登記確定，有另案確定判決
    、本庭公務電話紀錄表附卷可稽，依上開說明，另案確定判
    決係屬形成判決，具有對世效力，其他有撤銷訴權之債權人
    亦為另案確定判決效力所及，自不得再提起本件撤銷訴訟。
    原告雖又於訴之聲明第2項依民法第244條第1、4項規定，請
    求被告張麗珍塗銷系爭登記，然此既仍本於同條第1項撤銷
    訴權而來，亦應為另案確定判決效力所及，故原告之訴於法
    自有未合，應予駁回。　
三、依民事訴訟法第436條第2項、第249條第1項第7款、第95條
    、第78條，裁定如主文。
中　　華　　民　　國　　111 　年　　3 　　月　　3 　　日
                    北港簡易庭    法  官  詹皇輝
以上正本係照原本作成。
如不服本裁定，應於送達後10日內向本院北港簡易庭提出抗告狀
（須附繕本），並繳納抗告費新臺幣1,000 元。　　　　　　　
中　　華　　民　　國　　111 　年　　3 　　月　　3 　　日
                                  書記官  伍幸怡　　　　　　　
附表：被繼承人張義所遺之遺產     編號 財產種類 財產所在地或名稱 財產數量 權利範圍 1 土地 雲林縣○○鄉○○段000地號 1,500.06㎡ 全部 2 土地 雲林縣○○鄉○○段000地號 1,504.74㎡ 全部 3 土地 雲林縣○○鄉○○段0000地號 409.04㎡ 2分之1